【裁判字號】    99,易,1384
【裁判日期】    991025
【裁判案由】    竊盜
【裁判全文】
臺灣臺南地方法院刑事判決              99年度易字第1384號
公  訴  人  臺灣臺南地方法院檢察署檢察官
被      告  羅青春
            張瑞仁
上列被告等因竊盜案件，經檢察官提起公訴（98年度偵字第1782
1號， 99年度偵字第2915號、3492號、3689號、3978號），本院
判決如下：
    主  文
羅青春犯如附表一、二所示之罪，各處如附表一、二所示之刑。
應執行有期徒刑柒年肆月。
張瑞仁犯如附表二所示之罪，各處如附表二所示之刑。應執行有
期徒刑貳年貳月。
    事  實
一、羅青春先前於民國96年間因竊盜案件，經本院判處有期徒刑
    7月確定，於97年8月25日執行完畢。詎不知悔改，基於意圖
    為自己不法所有之犯意，先後於附表一所示時間、地點，以
    附表一所示之竊盜手法，竊取附表一所示之物品得手，並變
    賣得款供己花用。
二、張瑞仁先前於94年間因施用毒品案件，經本院判處有期徒刑
    1年2月確定，於95年10月29日執行完畢。猶不知警惕，與羅
    青春共同基於意圖為自己不法所有之犯意聯絡，先後於附表
    二所示之時間、地點，以附表二所示之竊盜手法，竊取附表
    二所示之物品得手，張瑞仁、羅青春除就附表二編號 1所示
    竊得之自小貨車（嗣丟棄於臺南縣歸仁鄉沙崙村台86線14公
    里600公尺道路旁）以及附表二編號2、4、5備註欄所示遭竊
    之物外，其餘竊得之物品均變賣得款供張瑞仁、羅青春分配
    花用。
三、嗣經警於98年9月8日10時10分許，在臺南縣歸仁鄉沙崙村台
    86線14公里600公尺道路旁查獲附表二編號1所示遭竊之自小
    貨車，並由車上遺留之鴨舌帽、吸管及檳榔汁斑跡採驗出羅
    青春、張瑞仁之ＤＮＡ，而發覺渠二人涉有附表二編號 1所
    示之竊盜犯罪後，羅青春於附表一編號1至8、10至13所示以
    及附表二所示之犯罪尚未為警發覺前，即主動向警員告知其
    尚有附表一編號1至8、10至13所示以及附表二所示之竊盜行
    為，並經警起獲附表二編號 2、4、5備註欄所示遭竊之物，
    而循線查獲前情。
二、案經臺南縣警察局新化分局、臺南縣警察局歸仁分局報請臺
    灣臺南地方法院檢察署檢察官偵查起訴。
  理  由
一、本件係經被告羅青春、張瑞仁於準備程序為有罪之表示，而
    經本院裁定以簡式審判程序加以審理，依刑事訴訟法第 273
    條之2、第159條第 2項規定，不適用傳聞法則有關限制證據
    能力之相關規定，合先敘明。
二、訊據被告二人對於上揭事實均坦承不諱，核與證人潘英梅、
    黃清池、許志如、葉慶安、陳惠美、何建興、張進添、鄭燕
    玉、池偉碩、張世英、蔡三安、林李桂罔、吳錫山、葉俊明
    、王丁賢於司法警察調查中陳述情節相符，並有附表三所示
    之證據資料可稽，事證明確，被告二人犯行均洵堪認定。
三、按足以剪斷電攬線之剪刀、油壓剪、老虎鉗、斜口鉗，以及
    能夠鬆卸銅像底座鏍絲之活動扳手，均屬鐵製且尖硬、銳利
    之器具，客觀上均足以威脅人之生命身體之安全，可供兇器
    使用；又附掛於門扇，非屬業與門扇合為一體而為門扇結構
    一部分之鎖，性質上係屬門扇、牆垣以外之其他安全設備。
    核被告二人所為，均各犯如附表一、二所示之罪。被告二人
    就附表二所示之罪，有犯意之聯絡及行為之分擔，應為共同
    正犯。又附表一編號2之所為，係構成刑法第321條第1項第2
    款之踰越牆垣竊盜罪，而附表一編號 7之所為，係構成刑法
    第321條第1項第1 款之夜間侵入住宅竊盜罪，公訴意旨認為
    上開二次所為均構成同法第320條第1項之竊盜罪，容有誤會
    ，然因起訴之基本犯罪事實同一，爰均依法變更起訴法條；
    又附表一編號3之所為尚有該當刑法第321條第 2款之踰越牆
    垣之加重條件、附表一編號6之所為尚有該當刑法第321條第
    2 款之毀壞其他安全設備之加重條件，起訴書予以漏載，又
    起訴書尚就附表一編號2、4所示之犯罪事實，誤載如附表一
    編號2、4之備註欄所示，應分別予補充、更正。又起訴書就
    附表一編號4 所示竊盜日期，固誤載為「15日」，然業經檢
    察官當庭更正為「17日」，附此敘明。
四、被告羅青春先前於96年間因竊盜案件，經本院判處有期徒刑
    7月確定，於97年8月25日執行完畢，被告張瑞仁則曾於94年
    間因施用毒品案件，經本院判處有期徒刑1年2月確定，於95
    年10月29日執行完畢，有臺灣高等法院被告全國前案紀錄表
    可憑，其等均於有期徒刑執行完畢後， 5年內再故意犯本件
    有期徒刑以上之罪，為累犯，應均依刑法第47條第 1項規定
    加重其刑。再被告羅青春、張瑞仁於偵查犯罪職權之公務員
    尚未發覺附表二編號 3所示之犯罪之前，即主動向警員告知
    其尚有附表二編號 3所示之竊盜行為，且被告羅青春另於偵
    查犯罪職權之公務員尚未發覺附表一所示以及附表二編號2
    、4、5所示犯罪之前，即主動向警員告知其尚有附表一所示
    以及附表二編號 2、4、5所示與被告張瑞仁共犯之竊盜行為
    ，並接受裁判，就上開部分業合乎刑法第62前段所指對於未
    發覺之罪自首而受裁判之要件，且被告羅青春、張瑞仁坦認
    未遭發覺之竊盜犯行並供出犯罪過程，助益犯罪事實之偵查
    釐清，堪認其等自首係出於內心悔悟，是依刑法第62條前段
    規定，就被告羅青春所犯附表一所示以及附表二編號2至5所
    示之犯罪，均減輕其刑，就被告張瑞仁所犯附表二編號3 所
    示之犯罪，亦減輕其刑，並均依法先加後減之。
五、爰審酌被告二人均年輕力壯，竟基於一己之貪念，不思循正
    途賺取財物，任意竊取他人物品，侵害他人之財產權及妨礙
    社會安全，然念及其等於犯後均知坦承犯行，並將犯罪過程
    供述清楚，且考量被告羅青春於 98年11月4日司法警察調查
    時，即先主動供陳其與被告張瑞仁共犯附表二編號2、4 、5
    所示之竊盜情節，警方業因而發覺被告二人業有該部犯罪，
    則被告張瑞仁嗣在98年11月11日司法警察調查時，坦承其與
    被告張瑞仁共犯附表二編號 2、4、5所示之竊盜犯罪，雖並
    不符合自首之要件，仍可見被告張瑞仁係存有坦白認錯之意
    ，堪認被告二人犯後態度均稱良好等一切情狀，分別量處如
    主文所示之刑，並均定其應執行刑。又附表一編號3、4 、6
    、13及附表二編號2、4所示實行竊盜犯罪時使用之剪刀、油
    壓剪、老虎鉗、斜口鉗、活動扳手，均未見扣案，且又非違
    禁物或須義務沒收之物，故不併予宣告沒收，附此敘明。
據上論斷，應依刑事訴訟法第 299條第1項前段、第273條之1第1
項、第300條，刑法第28條、第320條第1項、第321條第1項第1款
、第2款、第3款、第47條第1項、第62條前段、第51條第1項第5
款，刑法施行法第1條之1，判決如主文。
本案經檢察官宋文宏到庭執行職務。
中    華    民    國    99    年    10    月    25    日
                  刑事第三庭  法  官    陳威龍
以上正本證明與原本無異。
如不服本判決應於收受本判決後10日內向本院提出上訴書狀，並
應敘述具體理由。其未敘述上訴理由者，應於上訴期間屆滿後20
日內向本院補提理由書狀（均須按他造當事人之人數附繕本）「
切勿逕送上級法院」。
                              書記官    陳玉芬
中    華    民    國    99    年    10    月    25    日
附錄本案論罪科刑法條全文：
刑法第320條第1項：
意圖為自己或第三人不法之所有，而竊取他人之動產者，為竊盜
罪，處5年以下有期徒刑、拘役或5百元以下罰金。
刑法第321條第1項第1、2、3款：
犯竊盜罪而有下列情形之一者，處6月以上、5年以下有期徒刑：
一、於夜間侵入住宅或有人居住之建築物、船艦或隱匿其內而犯
    之者。
二、毀越門扇、牆垣或其他安全設備而犯之者。
三、攜帶兇器而犯之者。
附表一（羅青春單獨犯罪部分）：
┌──┬───┬────┬────────────┬───────┬────────┬────┐
│編號│時間  │地點    │竊盜手法及竊得之物      │所犯法條      │所處罪名及刑責  │備註    │
├──┼───┼────┼────────────┼───────┼────────┼────┤
│ １ │98年5 │臺南縣龍│駕駛牌照駕駛牌照HJ -6948│刑法第320條第1│羅青春竊盜，累犯│        │
│    │月13日│崎鄉崎頂│號自用小客車至左址，徒手│項            │，處有期徒刑肆月│        │
│    │16時許│村冷水子│竊取池偉碩所有之電纜線約│              │。              │        │
│    │      │2之5號對│50公斤得手              │              │                │        │
│    │      │面雞舍  │                        │              │                │        │
├──┼───┼────┼────────────┼───────┼────────┼────┤
│ ２ │98年6 │臺南縣新│駕駛牌照HJ-6948 號自用小│刑法第321條第1│羅青春踰越牆垣竊│起訴書誤│
│    │月中旬│化鎮大坑│客車至左址，攀越圍牆入內│項第2款       │盜，累犯，處有期│載遭竊之│
│    │某日14│里大坑尾│，徒手竊取鄭燕玉之父所有│              │徒刑柒月。      │物為鄭燕│
│    │時許  │250號無 │之白鐵製豬槽20餘個、攪拌│              │                │玉所有  │
│    │      │人居住之│機1台、馬達10餘顆得手   │              │                │        │
│    │      │空屋    │                        │              │                │        │
├──┼───┼────┼────────────┼───────┼────────┼────┤
│ ３ │98年7 │臺南縣新│駕駛牌照HJ-6948 號自用小│刑法第321條第1│羅青春攜帶兇器踰│        │
│    │月中旬│化鎮知義│客車至左址，攜帶客觀上可│項第2款、第3款│越牆垣竊盜，累犯│        │
│    │某日3 │里口埤52│供兇器使用之剪刀，攀越圍│              │，處有期徒刑柒月│        │
│    │時許  │號有線電│牆入內，並持上開剪刀剪下│              │。              │        │
│    │      │視機房  │張進添所有之電纜線約150 │              │                │        │
│    │      │        │公尺而竊取得手          │              │                │        │
├──┼───┼────┼────────────┼───────┼────────┼────┤
│ ４ │98年7 │臺南縣新│駕駛牌照HJ-6948號自用小 │刑法第321條第1│羅青春攜帶兇器竊│起訴書誤│
│    │月17日│化鎮王公│客車至左址，持客觀上可供│項第3款       │盜，累犯，處有期│載左列遭│
│    │5時許 │廟小段12│兇器使用之油壓剪，剪斷電│              │徒刑柒月。      │竊之物之│
│    │      │30地號土│纜線頭後將電纜線拉出，而│              │                │所有人為│
│    │      │地      │竊取威寶電信公司所有之電│              │                │威寶電信│
│    │      │        │纜線1批得手             │              │                │公司之員│
│    │      │        │                        │              │                │工王丁賢│
├──┼───┼────┼────────────┼───────┼────────┼────┤
│ ５ │98年6 │臺南縣左│徒手竊取林李桂罔所有之冷│刑法第320條第1│羅青春竊盜，累犯│        │
│    │月至7 │鎮鄉光和│凍櫥1台、廢鐵及電纜線各1│項            │，處有期徒刑肆月│        │
│    │月間某│村光和10│批、音響1套得手         │              │。              │        │
│    │日18時│1之1號無│                        │              │                │        │
│    │至19時│人居住之│                        │              │                │        │
│    │許    │空屋    │                        │              │                │        │
├──┼───┼────┼────────────┼───────┼────────┼────┤
│ ６ │98年7 │臺南縣龍│持客觀上可供兇器使用之油│刑法第321條第1│羅青春攜帶兇器毀│        │
│    │、8月 │崎鄉崎頂│壓剪，剪斷非附合於鐵門之│項第2款、第3款│壞安全設備竊盜，│        │
│    │間某日│村廣嚴高│鎖後，開啟鐵門入內，竊取│              │累犯，處有期徒刑│        │
│    │16時許│分78號電│張世英所有之雞網1批、馬 │              │柒月。          │        │
│    │      │桿旁雞舍│達6至7個、電纜線1批得手 │              │                │        │
├──┼───┼────┼────────────┼───────┼────────┼────┤
│ ７ │98年7 │臺南縣左│打開左址鐵門入內，徒手竊│刑法第321條第1│羅青春於夜間侵入│        │
│    │、8月 │鎮鄉光和│取吳錫山所有冷凍櫥2台、 │項第1款       │住宅竊盜，累犯，│        │
│    │間某日│村97號之│馬達4至5個、鋁製品及白鐵│              │處有期徒刑柒月。│        │
│    │2時許 │5吳錫山 │製器各1 批、碎肉機1台、 │              │                │        │
│    │      │之住宅  │電纜線1批得手           │              │                │        │
├──┼───┼────┼────────────┼───────┼────────┼────┤
│ ８ │98年8 │臺南縣新│徒手竊取葉俊明所有之啞管│刑法第320條第1│羅青春竊盜，累犯│        │
│    │月13日│化鎮太子│（鉛管）、鋼條各1批得手 │項            │，處有期徒刑肆月│        │
│    │4時許 │廟段81-5│                        │              │。              │        │
│    │      │地號土地│                        │              │                │        │
├──┼───┼────┼────────────┼───────┼────────┼────┤
│ ９ │98年9 │臺南縣新│徒手竊取臺灣電力公司所有│刑法第320條第1│羅青春竊盜，累犯│        │
│    │月間某│化鄉垃圾│之電纜線1批得手         │項            │，處有期徒刑肆月│        │
│    │日    │掩埋場旁│                        │              │。              │        │
├──┼───┼────┼────────────┼───────┼────────┼────┤
│ １０ │98年9 │位於左鎮│徒手竊取臺灣電力公司所有│刑法第320條第1│羅青春竊盜，累犯│        │
│    │月間某│鄉光和村│之電纜線約100公尺得手   │項            │，處有期徒刑肆月│        │
│    │日    │107之1號│                        │              │。              │        │
│    │      │之八德50│                        │              │                │        │
│    │      │號B1電桿│                        │              │                │        │
├──┼───┼────┼────────────┼───────┼────────┼────┤
│  │98年9 │臺南縣山│徒手竊取臺灣電力公司所有│刑法第320條第1│羅青春竊盜，累犯│        │
│    │月間某│上鄉羊林│之電纜線約250公尺得手   │項            │，處有期徒刑肆月│        │
│    │日    │高分63左│                        │              │。              │        │
│    │      │1至左10 │                        │              │                │        │
│    │      │電桿    │                        │              │                │        │
├──┼───┼────┼────────────┼───────┼────────┼────┤
│  │98年9 │臺南縣關│徒手竊取臺灣電力公司所有│刑法第320條第1│羅青春竊盜，累犯│        │
│    │月間某│廟鄉埤頭│之電纜線及變壓器各1批得 │項            │，處有期徒刑肆月│        │
│    │日    │高分46左│手                      │              │。              │        │
│    │      │2電桿   │                        │              │                │        │
├──┼───┼────┼────────────┼───────┼────────┼────┤
│  │98年10│臺南縣新│將屬於左開風景區管理所管│刑法第321條第1│羅青春攜帶兇器竊│        │
│    │月13日│化鎮虎頭│領、業已拆下之青銅製蔣公│項第3款       │盜，累犯，處有期│        │
│    │凌晨3 │埤風景區│銅像1座推倒，持客觀上可 │              │徒刑柒月。      │        │
│    │時許  │忠烈祠旁│供兇器使用之活動板手鬆開│              │                │        │
│    │      │停車廣場│底座鏍絲，利用槓桿原理及│              │                │        │
│    │      │        │吊桿，將該銅像吊至貨車載│              │                │        │
│    │      │        │運離開，而竊取得手      │              │                │        │
└──┴───┴────┴────────────┴───────┴────────┴────┘
附表二（羅青春與張瑞仁共同犯罪部分）：
┌──┬───┬────┬────────────┬───────┬────────┬────┐
│編號│時間  │地點    │竊盜手法及竊得之物      │所犯法條      │所處罪名及刑責  │備註    │
├──┼───┼────┼────────────┼───────┼────────┼────┤
│ １ │98年8 │臺南市東│由張瑞仁把風、羅青春持自│刑法第320條第1│羅青春、張瑞仁共│        │
│    │月18日│區裕農二│備鑰匙開啟陳惠美所有之牌│項            │同竊盜，均累犯，│        │
│    │上午9 │街與裕和│照J5-5429號自用小貨車之 │              │各處有期徒刑伍月│        │
│    │時30分│路口    │電門而竊取得手後，供渠二│              │。              │        │
│    │許    │        │人代步使用              │              │                │        │
├──┼───┼────┼────────────┼───────┼────────┼────┤
│ ２ │98年9 │臺南縣左│羅青春、張瑞仁同至左址，│刑法第321條第1│羅青春、張瑞仁共│於左列電│
│    │月中旬│鎮鄉八德│由羅青春持客觀上可供兇器│項第3款       │同攜帶兇器竊盜，│桿旁查獲│
│    │某日上│高分64右│使用之老虎鉗，剪斷電桿上│              │均累犯，羅青春處│被告二人│
│    │午9時 │10-12號 │臺灣電力公司所有之電纜線│              │有期徒刑柒月，張│竊得且將│
│    │許    │電桿    │，張瑞仁再予以撿拾之方  │              │瑞仁處有期徒刑玖│銅線抽離│
│    │      │        │式，竊取電纜線約96點5公 │              │月。            │而棄置之│
│    │      │        │尺（重約25公斤）得手    │              │                │電纜線外│
│    │      │        │                        │              │                │皮1捆   │
├──┼───┼────┼────────────┼───────┼────────┼────┤
│ ３ │98年9 │臺南縣龍│羅青春與張瑞仁合力徒手竊│刑法第320條第1│羅青春、張瑞仁共│        │
│    │月22日│崎鄉牛埔│取潘英梅所有之鐵片30 片 │項            │同竊盜，均累犯，│        │
│    │上午11│村潘英梅│、鐵圈保溫桶12捲、圍籬鐵│              │各處有期徒刑肆月│        │
│    │時30分│之養雞場│70公尺、飼料桶15個、電纜│              │。              │        │
│    │許    │        │線250公尺得手           │              │                │        │
├──┼───┼────┼────────────┼───────┼────────┼────┤
│ ４ │98年9 │臺南縣左│羅青春、張瑞仁同至左址，│刑法第321條第1│羅青春、張瑞仁共│於台南市│
│    │月底某│鎮鄉眾生│由羅青春持客觀上可供兇器│項第3款       │同攜帶兇器竊盜，│南區德興│
│    │日16時│高分25號│之斜口鉗剪斷臺灣電力公司│              │均累犯，羅青春處│路161巷 │
│    │許    │電桿    │所有之電錶之電線，將電錶│              │有期徒刑柒月，張│60號張瑞│
│    │      │        │取下交予張瑞仁，而竊取臺│              │瑞仁處有期徒刑玖│仁居處查│
│    │      │        │灣電力公司所有之電表1個 │              │月。            │獲左列遭│
│    │      │        │得手                    │              │                │竊之電錶│
│    │      │        │                        │              │                │1個     │
├──┼───┼────┼────────────┼───────┼────────┼────┤
│ ５ │98年10│臺南縣玉│羅青春、張瑞仁共同侵入左│刑法第321條第1│羅青春、張瑞仁共│於台南市│
│    │月12日│井鄉三埔│開許淵忠之住處，合力徒手│項第1款       │同於夜間侵入住宅│南區德興│
│    │凌晨3 │村三埔16│竊取許淵忠之子許志如所有│              │竊盜，均累犯，羅│路161巷 │
│    │時許  │0及161號│之攀登工具1組、臺南縣消 │              │青春處有期徒刑柒│60號張瑞│
│    │      │        │防局消防衣1套、電纜線13 │              │月，張瑞仁處有期│仁居處查│
│    │      │        │捆、鐵皮浪板1批、鐵器1批│              │徒刑玖月。      │獲左列遭│
│    │      │        │得手                    │              │                │竊之消防│
│    │      │        │                        │              │                │衣1套   │
└──┴───┴────┴────────────┴───────┴────────┴────┘
附表三：
羅青春、張瑞仁至工寮竊取照片2張、至龍崎鄉崎頂村竊取照片2
張、竊盜案立告示牌現場照片2張（南縣歸仁分局516警卷P18-20
）
臺南縣警察局新化分局扣押物品目錄表。（臺灣電力公司電纜線
外皮1捆（TPC-C、PVC-W）、電表1個（TPC、Ｚ 000000000）、臺
南縣消防局消防衣1套）（南縣新化分局757警卷P8）
臺南縣警察局新化分局認領保管單（具領人：許志如，南縣新化
分局757警卷P19）
臺南縣警察局新化分局認領保管單（具領人：葉慶安，南縣新化
分局757警卷P23）
臺南縣警察局新化分局調查羅青春涉嫌竊盜案照片8張（南縣新
化分局757警卷P24-27）
贓物認領保管單（具領人：陳惠美、物品：汽車（J5-5429）、
臺南市（縣）警察局車輛協尋電腦輸入單（南縣歸仁分局192 警
卷P27-29）
臺南縣警察局鑑驗書、臺南縣警察局歸仁分局刑案現場勘查紀錄
表、勘查圖、勘查照片、證物清單（南縣歸仁分局192警卷P30-3
8）
臺南縣警察局歸仁分局現場照片38張。（南縣歸仁分局284警卷
P32-50）
臺南縣警察局新化分局那拔派出所受理刑事案件報案三聯單（報
案人：蔡三安，南縣新化分局86警卷P23）、臺南縣警察局新化
分局新化派出所受理刑事案件報案三聯單（報案人：王丁賢，南
縣新化分局86警卷P34）
臺南縣警察局新化分局調查犯嫌羅青春涉嫌竊盜案查證照片20張
（南縣新化分局86警卷P45-54）

司法院資訊處製作；財團法人民間司法改革基金會備份。
